# 收到私募基金怎么进行账务处理？

提问人：唐山小泥巴 时间：2018-06-21 17:54:37
陈老师，请教一个问题 A公司作为母公司投资设立了一个控股子公司B公司（85%），B公司从事PPP公路建设，私募基金公司以B公司公路建设项目募集资金，然后将资金拨付给了A公司，请问A公司如果进行账务处理？

回答人：chenyiwei
请说明该项目的具体安排，特别是该募集资金如何转入项目公司B、基金的收益和退出安排。